臺灣臺南地方法院刑事判決　　　　　　　99年度訴字第1206號
公　訴　人　臺灣臺南地方法院檢察署檢察官
被　　　告　許如龍
　　　　　　施詠傑
上列被告等因妨害自由等案件，經檢察官提起公訴（99年度偵字
第2366號），被告等就非法剝奪他人行動自由及強制部分，於審
理中為認罪之表示，本院就此部分改為簡式程序審理；另被訴傷
害部分仍依通常程序審理，判決如下：
    主  文
許如龍共同犯剝奪他人行動自由罪，處有期徒刑陸月，如易科罰
金，以新台幣壹仟元折算壹日；又共同犯強制罪，處有期徒刑參
月，如易科罰金，以新臺幣壹仟元折算壹日；應執行有期徒刑捌
月，如易科罰金，以新臺幣壹仟元折算壹日；緩刑參年。
施詠傑共同犯剝奪他人行動自由罪，累犯，處有期徒刑伍月，如
易科罰金，以新台幣壹仟元折算壹日；又共同犯強制罪，累犯，
處有期徒刑參月，如易科罰金，以新臺幣壹仟元折算壹日；應執
行有期徒刑柒月，如易科罰金，以新臺幣壹仟元折算壹日。
其餘被訴傷害部分均公訴不受理。
    事  實
一、施詠傑於民國九十五年間因犯妨害兵役治罪條例案件，經本
    院以九十五年度簡字第二三二號案判處有期徒刑三月，於九
    十五年十月七日因縮刑期滿執行完畢；復於九十七年間因違
    反毒品危害防制條例案件，經本院於九十七年五月二十六日
    ，以九十七年度簡字第一二二○號判決，判處有期徒刑四月
    確定，於九十七年十一月二日因縮刑期滿執行完畢。
二、緣許如龍與梁志偉係朋友關係，因梁志偉積欠許如龍金錢未
    還，許如龍為使梁志偉還款，乃委請施詠傑及其他三名姓名
    、年籍不詳之成年男子尋找梁志偉出面處理。嗣許如龍、施
    詠傑等人於民國九十八年九月九日凌晨零時二十分許，在臺
    南市都市改制前之臺南縣（以下同）永康市○○路一六二號
    「麥當勞」店內，發現梁志偉後，即共同基於妨害自由等之
    犯意聯絡，先由施詠傑以手用力勾住梁志偉之頸部，並與另
    名男子聯手強行將梁志偉押至店外某不詳車號之自小客車內
    。許如龍、施詠傑等人隨即駕駛該車將梁志偉押往臺南市安
    南區某處。並由施詠傑以手勾住梁志偉頸部之強暴方式，使
    梁志偉自行將其身上之現金新臺幣（下同）一萬二千元交給
    施詠傑，而行無義務之事，再由施詠傑將該款項轉交給許如
    龍。嗣於是日清晨，始由許如龍、施詠傑等人帶回其母親位
    於臺南縣永康市○○○街住處釋放，以此方式剝奪梁志偉之
    行動自由。
三、案經臺南縣警察局永康分局報請臺灣臺南地方法院檢察署檢
    察官偵查起訴。
      理  由
甲、簡式審判程序部分：
壹、程序部分：被告二人對於公訴人提出證據方法之證據能力均
    不爭執（見本院卷第36、141頁），本院審酌前開證據之作
    成或取得之狀況，並無非法或不當取證之情事，且亦無顯不
    可信之情況，並無證據力明顯過低之情形，復經本院於審判
    期日就上開證據依法進行調查、辯論，依刑事訴訟法第一百
    五十九條之五規定，均具有證據能力，合先敘明。
貳、實體部分：
一、訊據被告許如龍、施詠傑對於上揭犯行，於本院最後審理中
    均坦承不諱，核與渠等分別於警詢、檢察官偵查中之供述及
    證人即被害人梁志偉於警詢及檢察官偵查中經具結後之證言
    大致相符，此外且有：
    (1)被害人梁志偉於郭綜合醫院就診之診斷證明書1紙(見警卷
      第17頁)。
    (2)被告許如龍使用之門號0000000000號電話通聯紀錄一紙，
      顯示上揭時間渠等所在位置。
    等件可證，足認被告二人任意性之自白確與事實相符，當可
    採信，本件事證已甚明確，被告等犯行均足堪認定，應予依
    法論科。
二、核被告許如龍、施詠傑二人所為均係犯刑法第三百零二條第
    一項之剝奪他人行動自由罪、同法第三百零四條之強制罪。
    又被告等所犯上揭二罪與其他三名姓名、年籍不詳之成年男
    子間有共同之犯意，為共同正犯。再渠等所犯上揭二罪間，
    犯意各別，行為互殊，應分論併罰。復被告施詠傑有事實欄
    所述論罪、科刑與執行紀錄，此有臺灣臺南地方法院檢察署
    刑案資料查註紀錄表、臺灣高等法院被告前案紀錄表各一紙
    附卷可稽，其於執行完畢後五年內，再犯本案之罪，係屬累
    犯，應依刑法第四十七條第一項之規定予以加重其刑。爰審
    酌被告許如龍不思以正當之手法催討債務，委請與之無關之
    被告施詠傑等多人任意侵害梁志偉之人身自由，顯然欠缺尊
    重他人人身自由之觀念，行為可訾，及被告許如龍於警詢、
    偵查、本院準備及審理程序中尚矢口否認部分犯行，最終於
    本院審理中始坦承全部犯行，犯後態度尚非惡劣；被告施詠
    傑自始即坦承犯行，犯後態度尚佳。惟被告等均拒絕供出其
    餘共犯之姓名及人別資料，暨渠等之家庭狀況、智識程度，
    被告許如龍與被害人梁志偉達成和解，賠償被害人二十萬元
    ，有和解書一份附卷可稽（見偵卷第46頁），及公訴人求處
    被告等有期徒刑各十月，似嫌過高等一切情狀，爰分別量處
    如主文所示之刑，及定渠等應執行之刑與如易科罰金之折算
    標準。末查：被告許如龍前雖曾受有期徒刑以上刑之宣告，
    然已逾五年，此有臺灣高等法院被告前科紀錄表可稽（見本
    院卷第4-6頁），其因一時失慮致觸犯本案犯行，經此教訓
    ，當知所警惕，而無再犯之虞，本院認前開刑之宣告，以暫
    不執行為適當，爰併依刑法第七十四條第一項第二款之規定
    宣告緩刑之期間，以啟自新。
乙、公訴不受理部分：
一、公訴意旨稱：被告許如龍、施詠傑共同基於傷害之犯意聯絡
    於98年9月9日凌晨0時20分許後，於不詳車號之小客車內共
    同出手毆打梁志偉，致梁志偉受有：「左臉部血腫、左耳部
    血腫、雙下眼瞼瘀青、上下唇部血腫、頸部挫傷疼痛、右上
    臂瘀青、背部挫傷疼痛、左膝部擦傷、左足背擦傷」等傷害
    ，因認被告等均係觸犯刑法第277條第1項之傷害罪。
二、按告訴乃論之罪，告訴人於第一審辯論終結前得撤回其告訴
    ，又告訴經撤回者，應諭知不受理之判決，刑事訴訟法第二
    百三十八條第一項、第三百零三條第三款分別定有明文。
三、查本件告訴人告訴被告等傷害部分，起訴書認係觸犯刑法第
    二百七十七條第一項之罪，依同法第二百八十七條之規定，
    須告訴乃論。茲據告訴人梁志偉當庭撤回告訴（見本院卷第
    176頁反面），依照首開說明，爰就此部分不經言詞辯論，
    逕為不受理之判決。
據上論斷，應依刑事訴訟法第299條第1項前段、第273條之1第1
項、第303條第3款、第307條，刑法第28條、第302條第1項、第
304條第1項、第41條第1項前段、第8項、第47條第1項、第51條
第5款、第74條第1項第2款，刑法施行法第1條之1，判決如主文
。
本案經檢察官黃淑妤到庭執行職務。
中    華    民    國    100    年    5    月    3     日
                  刑事第十一庭  審判長法  官  鍾邦久
                                      法  官  包梅真
                                      法  官  蔡直青
以上正本證明與原本無異。
如不服本判決應於收受本判決後10日內向本院提出上訴書狀，並
應敘述具體理由。如未敘述上訴理由者，應於上訴期間屆滿後20
日內向本院補提理由書狀（均須按他造當事人之人數附繕本）「
切勿逕送上級法院」。
                                      書記官  顏惠華
中    華    民    國    100    年    5    月    3     日
附錄本案論罪科刑法條：
刑法第302條：
私行拘禁或以其他非法方法，剝奪人之行動自由者，處5年以
  下有期徒刑、拘役或3百元以下罰金。
因而致人於死者，處無期徒刑或7年以上有期徒刑，致重傷者
  ，處3年以上10年以下有期徒刑。
第1項之未遂犯罰之。
刑法第304條：
以強暴、脅迫使人行無義務之事或妨害人行使權利者，處三年
  以下有期徒刑、拘役或三百元以下罰金。
前項之未遂犯罰之。